【裁判字號】    94,訴,1802
【裁判日期】    950331
【裁判案由】    違反槍砲彈藥刀械管制條例
【裁判全文】
臺灣桃園地方法院刑事判決              94年度訴字第1802號
公  訴  人  臺灣桃園地方法院檢察署檢察官
被      告  乙○○
                    （現另案羈押於臺灣桃園看守所）
            甲○○
上二人共同
選任辯護人  李盛賢律師
上列被告因違反槍砲彈藥刀械管制條例案件，經檢察官提起公訴
（九十四年度偵字第一四○八四號），本院判決如下：
    主  文
乙○○共同未經許可，寄藏可發射子彈具有殺傷力之改造手槍，
累犯，處有期徒刑參年陸月，併科罰金新臺幣參萬元，罰金如易
服勞役，以新臺幣玖佰元即銀元參佰元折算壹日。扣案之改造手
槍壹把（槍枝管制編號0000000000號）及改造子彈伍
顆均沒收。
甲○○共同未經許可，寄藏可發射子彈具有殺傷力之改造手槍，
，處有期徒刑貳年，併科罰金新臺幣參萬元，罰金如易服勞役，
以新臺幣玖佰元即銀元參佰元折算壹日。緩刑伍年。扣案之改造
手槍壹把（槍枝管制編號0000000000號）及改造子彈
伍顆均沒收。
    事  實
一、乙○○於民國八十八年間因竊盜及強盜案件，經本院分以八
    十八年度易字第二三七三號及八十九年度訴字第六六八號判
    處有期徒刑十月、三年，並定應執行有期徒刑三年六月確定
    後入監服刑，於九十二年一月三十一日縮短期刑假釋出獄，
    刑期至九十三年一月五日屆滿以已執行論。
二、乙○○、甲○○均明知可發射子彈具有殺傷力之改造手槍及
    具有殺傷力之改造子彈，係屬槍砲彈藥刀械管制條例列管之
    槍、彈，未經主管機關許可不得寄藏之，詎其等竟仍共同基
    於非法寄藏具有殺傷力之改造玩具手槍及子彈之犯意聯絡，
    於九十四年三月五日凌晨三時許，在桃園縣桃園市○○街一
    百二十一號八○七室內，受真實姓名年籍不詳綽號「小英」
    之成年女子所託，代為保管由不詳之人以仿ＢＥＲＥＴＴＡ
    廠八四型半自動手槍製造之玩具手槍，換裝土造金屬槍管而
    成，機械性能良好，可擊發適用子彈，具殺傷力之改造手槍
    一把及可擊發具殺傷力之土造子彈七顆，乙○○應允後，旋
    將之置於甲○○隨身所攜之皮包內以為藏放。然因警方接獲
    線報，早已在上址守候，故待乙○○、甲○○二人甫自上址
    走出欲離去之際，即為埋伏之警方當場查獲，並自甲○○隨
    身所攜之皮包內起出上開改造手槍一把及改造子彈七顆。
三、案經桃園縣政府警察局桃園分局報請臺灣桃園地方法院檢察
    署檢察官偵查起訴。
    理  由
一、訊之被告乙○○、甲○○二人對於上開犯罪事實，於本院審
    理時坦承不諱，而扣案之槍、彈經送請內政部警政署刑事警
    察局鑑定結果，認送鑑改造手槍一把（槍枝管制編號000
    0000000號），認係由仿ＢＥＲＥＴＴＡ廠八四型半
    自動手槍制造之玩具手槍換裝土造金屬槍管而成之改造手槍
    ，機械性能良好，可擊發適用子彈，認具殺傷力，而送鑑改
    造子彈七顆，認均係土造子彈（具直徑八點○ＭＭ金屬彈頭
    ），認均具殺傷力乙節，有內政部警政署刑事警察局於九十
    四年三月十五日所出具之槍彈鑑定書一紙在卷足憑。此外，
    並有扣押筆錄及扣押物品目錄表在卷可按。是堪認被告二人
    自白與事實相符，應可採為本案論罪科刑之依據。綜上，本
    件事證明確，被告犯行洵堪認定，應依法論科。
二、按槍砲彈藥刀械管制條例中之寄藏與持有，均係將物置於自
    己實力支配之下，僅寄藏必先有他人之持有行為，而後始為
    之受寄代藏而已，故寄藏之受人委託代為保管，其保管之本
    身，亦屬持有，不過，此之持有係受寄之當然結果（最高法
    院七十四年臺上字第三四○○號判例意旨可資參照）。是核
    被告二人所為，均係犯槍砲槍彈刀械管制條例第八條第四項
    之未經許可，寄藏可發射子彈具殺傷力之改造手槍罪及第十
    二條第四項之未經許可，寄藏具有殺傷力之子彈罪。被告二
    人持有前開改造手槍、子彈之行為，依首揭說明，為寄藏行
    為之當然結果，不另論罪。被告二人就上開犯行有犯意聯絡
    及行為分擔，為共同正犯。被告二人均係以一寄藏行為同時
    觸犯上開二罪名，為想像競合犯，應依刑法第五十五條之規
    定，應從較重之未經許可，寄藏可發射子彈具殺傷力之改造
    手槍罪處斷。另被告乙○○於八十八年間因竊盜及強盜案件
    ，經本院分以年八十八年度易字第二三七三號及八十九年度
    訴字第六六八號判處有期徒刑十月、三年，並定應執行有期
    徒刑三年六月確定後入監服刑，於九十二年一月三十一日縮
    短期刑假釋出獄，刑期至九十三年一月五日屆滿以已執行論
    乙節，有臺灣高等法院被告前案紀錄表一紙在卷足憑，是被
    告乙○○於有期徒刑執行完畢後之五年內，再犯本件有期徒
    刑以上之罪，為累犯，應依刑法第四十七條規定，加重其刑
    。本院審酌被告甲○○明知「小英」交付予被告乙○○者係
    具殺傷力之槍、彈，被告甲○○非但未予勸阻，反提供其隨
    身所攜之皮包以為藏放，所為要無可取，然念其與被告乙○
    ○於案發之際為男女朋友關係，基於情誼難以拒卻，一時失
    慮罹犯本案，且甫於寄藏後未幾即為警查獲，犯罪情節尚非
    重大，所生危害非鉅，及犯罪後坦承犯行，表示悔悟等一切
    情狀，其情非無可憫，所犯情輕法重，是本院認縱科以本罪
    法定最低刑度仍嫌過重，爰依刑法第五十九條規定酌減其刑
    。爰審酌被告甲○○無故寄藏具有殺傷力之槍、彈，然數量
    非鉅，且寄藏時間非長，且念被告並未持之作為犯罪用途，
    未造成重大損害，犯罪後坦承犯行等一切情狀，量處如主文
    所示之刑，並就併科罰金新臺幣三萬元部分諭知易服勞役之
    折算標準，以示警懲。末查，被告甲○○前未曾受有期徒刑
    以上刑之宣告，有臺灣高等法院全國前案紀錄表一紙在卷足
    憑，其因一時失慮，致罹刑典，經此次偵審程序後，當知所
    警惕，信無再犯之虞，本院認為前開對其宣告之刑，以暫不
    執行為適當，爰宣告緩刑五年，以啟自新。至被告乙○○部
    分，本院審酌其純係受他人所託而代為保管前揭槍、彈，並
    未用於不法之途，復衡其所持之槍、彈，數量非鉅，時間不
    長，尚未造成實際危害，及其素行、智識程度，犯罪後坦承
    犯行，態度尚稱良好等一切情狀，量處如主文所示之刑，所
    併科罰金部分並諭知罰金如易服勞役之折算標準。
三、沒收部分：
    扣案之改造手槍一把及改造子彈七顆，除經刑事警察局取樣
    試射之改造子彈二顆，業已滅失而不存在，無從宣告沒收外
    ，餘改造手槍一把及土造子彈五顆，均屬違禁物，均應依刑
    法第三十八條第一項第一款之規定宣告沒收。
四、至臺灣桃園地方法院檢察署於九十五年二月二十一日以丙○
    惟巨九十四偵字第一二五二九字第一三六二六號移送本院併
    案審理意旨略以：被告乙○○明知具有殺傷力之彈藥，未經
    中央主管機關許不可，不得無故持有，竟於九十四年四月九
    日在桃園縣蘆竹鄉抗子村貓尾崎十三之一號蔡燦良住處，收
    受蔡燦良所給予具有殺傷力之十二ＧＡＵＧＥ制式霰彈一顆
    ，認被告乙○○此部分涉犯槍砲彈藥刀械管制條例第十二條
    第四項之未經許可持有子彈罪，且與本案前揭犯行有連續犯
    之裁判上一罪關係，為法律上之同一案件，為此因請移送本
    院併案審理之。惟按所稱同一案件，就裁判上一罪之連續犯
    或牽連犯以言，必須各部分之事實間，足以構成牽連犯，想
    像競合犯或連續犯情形，始稱相當；若行為人先後行為無方
    法，結果之牽連關係，或非本於初發之概括犯意，而犯構成
    要件相同之罪之行為者，即無由成立牽連犯或連續犯，自無
    刑事訴訟法上所稱之同一案件可言，槍砲彈藥刀械管制條例
    上規定之「持有」與「寄藏」二種行為，固均為將物品置於
    自己實力支配之下。然前者乃指為自己管領之目的，將物品
    移入自己實力支配之下；後者則係以為他人管領之目的，將
    物品移入自己實力支配之下之意，其態樣、要件並不儘相同
    。故先有「寄藏」之行為，後為另一「持有」之行為者，如
    其間未有方法結果之牽連關係，自無從成立牽連犯；若先後
    之犯行，其構成要件不同，或雖屬相同之構成要件，但非出
    於概括犯意實施者，亦不成立連續犯（最高法院八十二年度
    臺上字第一二九三號判決意旨可資參照）。是本案被告乙○
    ○所犯者係未經許可，而無故「寄藏」改造手槍、子彈罪，
    而移送併辦部分則係被告於九十四年四月九日，未經許可無
    故「持有」霰彈一顆，依首揭說明，被告先後「寄藏」、「
    持有」之行為，迥不相侔，自難認移送併辦部分與本案有何
    裁判上一罪之關係，是本院自無從就移送併辦部分為審理，
    故應退由偵查檢察官另行處理，併此敘明之。
據上論斷，應依刑事訴訟法第二百九十九條第一項前段，槍砲彈
藥刀械管制條例第八條第四項，刑法第十一條前段、第五十五條
、第五十九條、第四十二條第二項、第七十四條第一款、第三十
八條第一項第一款，罰金罰鍰提高標準條例第二條，現行法規所
定貨幣單位折算新臺幣條例第二條，判決如主文。
中     華     民     國   九十五  年  三  月  三十一  日
                     臺灣桃園地方法院刑事第十庭
                             審判長法   官 江德民
                                   法   官 許炎灶
                                   法   官 柯姿佐
上正本證明與原本無異。如不服本判決，應於判決送達後10日內
向本院提出上訴狀（應附繕本），上訴於臺灣高等法院。
                                   書記官   蔡紫凌
中     華      民     國   九十五  年  四  月    三   日
槍砲彈藥刀械管制條例第8條第4項
未經許可，持有、寄藏或意圖販賣而陳列第 1 項所列槍枝者，處
3年以上10年以下有期徒刑，併科新臺幣700 萬元以下罰金。


司法院資訊處製作；財團法人民間司法改革基金會備份。
